福建金門地方法院刑事判決　　　　　　　　　　　　　　九十二年度易字第五一號
　　公　訴　人　福建金門地方法院檢察署檢察官
　　被　　　告　丁○○
右列被告因竊盜案件，經檢察官提起公訴（九十二年度偵字第二八三號），本院判決
如左：
    主    文
丁○○連續毀越安全設備，於夜間侵入有人居住之建築物竊盜，累犯，處有期徒刑
年。
    事    實
一、丁○○前曾於民國八十八年間，因竊盜案件，經台灣台南地方法院判處有期徒刑
    三年六月確定，嗣於九十一年一月二十二日經假釋付保護管束，並於九十二年一
    月十九日期滿執行完畢。詎仍不知悔改，竟於金門防衛司令部服役期間，基於意
    圖為自己不法所有之概括犯意：（一）先於九十二年五月三十日凌晨一時許，穿
    著淺藍色運動服裝及白色運動鞋，不假外出步行前往位在金門縣金湖鎮○○路上
    屬有人居住之「東方飯店」，徒手將一樓側邊窗戶之紗窗拆掉後，以打開窗戶踰
    越方式侵入，惟在該建築物內找尋財物約五分鐘許，因未發現財物，從原路徑退
    出而不遂。（二）復於同日凌晨一時四十分許，步行至同路段四十五號屬有人居
    住之「寶山珠寶藝品店」，隨手撿拾路旁磚塊砸毀鐵捲門開關電源箱，打開鐵捲
    門後，以持磚塊打破玻璃門之方式，侵入該店內，並竊取如附表所示之珠寶及財
    物，總價值約新台幣（下同）一百十四萬一千五百元。得手後，即將上開贓物藏
    放於金門縣金湖鎮「榕園公園」內，再潛回服役單位睡覺。嗣於同年七月十七日
    上午十一時許，丁○○假借出營就醫名義外出起贓，為服役單位排長薛福鴻發現
    並查扣部分贓物。（三）再於同年七月十七日（起訴書誤載為十六日）凌晨三時
    三十分許，前往金門縣金湖鎮○○路上屬有人居住之「超群水果行」，隨手撿拾
    路旁石頭砸毀該店後方之兩道玻璃窗戶，以此方式毀越窗戶侵入，並以店內剪刀
    撬開收銀機竊取現金一萬多元及Ｋ金項鍊一條。得手後，隨手將該項鍊丟棄於料
    羅港附近，再返回服役單位睡覺。又於同年六月底及七月二十一日上午十一時三
    十分許，丁○○將前開未被發現、查扣之另部分贓物，分別藏入二瓶洗髮精內及
    一個餅乾罐內，分三次攜往金門縣金湖鎮○○路上之「天工貢糖店」，以買貢糖
    之名義，利用不知情之陳素真以包裹寄送予台北縣蘆洲市○○街三七五號之乙○
    ○收受（乙○○涉贓物罪部分，嗣到案後另行審結），嗣為金門尚義機場航警人
    員發現並查扣部分贓物，始尋線查知上情。
二、案經金門縣警察局移送福建金門地方法院檢察署檢察官偵查起訴。
    理    由
壹、按現役軍人犯罪，由軍法機關追訴審判。但所犯為陸海空軍刑法及其特別法以外
    之罪，而屬刑法第六十一條所列各罪者，不在此限，國家安全法第八條第二項定
    有明文。次按現役軍人犯本法之罪者，依本法處罰，陸海空軍刑法第一條亦有明
    文。而陸海空軍刑法於九十年九月二十八日修正公布前，第八十五條原規定：「
    盜取財物或強迫買賣者，處一年以上、七年以下有期徒刑」，嗣於該日修正公布
    後，刪除本條之規定，是本件被告丁○○被訴竊盜案，已非陸海空軍刑法所欲規
    範之犯罪行為，即非由軍法機關追訴審判，本院自有審判權，合先敘明。
貳、訊據被告丁○○固不否認有於前揭時、地前往「超群水果行」竊盜及將贓物寄送
    予共同被告乙○○等事實，惟矢口否認有何前往「東方飯店」及「寶山珠寶藝品
    店」等加重竊盜之犯行，辯稱：伊警詢時是依照被害人的筆錄來作筆錄、珠寶是
    向「邦定」、「小貝」（均譯音）二人買的、「超群水果行」伊是直接把窗戶打
    開，進去拿東西云云。經查：
  一、右揭事實，業據被害人甲○○、丙○○等人指述明確，核予證人陳素真、薛福
      鴻、朱晟銘、黃思馳、蔡世丁等人於警詢時證述之情節相符，並有天工貢糖郵
      寄單、收據、贓物認領保管單二紙、被告自己製作之行竊路線圖二張、自白書
      二份、起贓證明書一份、扣押清單二張、照片五幀等件在卷可證，足認被告前
      開自白與事實相符，堪予採信。
  二、被告雖辯稱：伊沒有前往「東方飯店」及「寶山珠寶藝品店」等加重竊盜之犯
      行、警詢時是依照被害人的筆錄來作筆錄、珠寶是向「邦定」、「小貝」二人
      買的、「超群水果行」伊是直接把窗戶打開，進去拿東西云云。然查：
  （一）被害人甲○○於九十二年五月三十日警詢中陳稱：大約於當日凌晨一時許，
        在金湖鎮○○路四十五號伊所開設之「寶山藝品店」，遭不明人士把裝設於
        店外鐵捲門的開關撬開開啟鐵門，並用石頭砸破大門的玻璃侵入，把鐵門關
        下在店內竊取財物，有珠寶等物失竊；伊係於當日上午大約八時許從四樓走
        到一樓欲營業，看到地上都是玻璃，地上有一塊石頭，鐵門是關的、大門的
        玻璃是開的、後門是開的等語；嗣於同年七月二十一日警詢時陳稱：在尚義
        機場查扣的珠寶係伊所失竊等語；再於同年七月二十二日警詢中陳稱：在金
        東旅西洪營駐地內起獲之珠寶確實為伊遭竊之飾品等語；又於同年七月二十
        三日警詢時陳稱：在台北縣蘆洲市○○街三七五巷八號查扣之墜子係伊遭竊
        之珠寶飾品等語。是「寶山珠寶藝品店」有遭人打破玻璃門、夜間侵入住宅
        竊盜，且被告先後寄送予共同被告乙○○之珠寶係「寶山珠寶藝品店」所失
        竊之物等事實，已堪認定。
  （二）被害人丙○○於九十三年七月十七日警詢時陳稱：伊於當日上午六時十分許
        發現住家一樓後門窗戶被打破，且置放於屋內之收銀機及抽屜被打開，家人
        居住於三、四樓，一樓經營超群水果店等語。是「超群水果店」有遭人打破
        窗戶、夜間侵入住宅竊盜之事實，亦堪認定。
  （三）關於被告丁○○歷次陳述：
    、被告丁○○於九十二年七月二十三日偵查中陳稱：
        伊在金門縣警察局第一次及第二次所作的筆錄都實在；珠寶是伊在金門珠寶
        行（不知名）偷來的；伊於九十二年五月三十日凌晨一時十分許，從營房私
        自外出，先前往山外東方飯店，從一樓側邊窗戶拆掉紗窗後，因為沒上鎖，
        伊就直接爬進去，但是伊看沒有東西可以偷，大約五分鐘後就從原來的窗戶
        離開。離開後就直接走到一家珠寶店（寶山藝品店），先用該門口前撿的磚
        塊破壞鐵捲門電源箱，把門開啟，發現裡面還有玻璃門，就用磚塊把玻璃門
        打破再開啟，然後進入該店，並立刻把鐵捲門放下關起來，開始行竊，伊先
        將櫃檯附近的珠寶首飾拿走，再將抽屜裡的皮夾也拿走；照片是伊本人，當
        時伊正前往寶山藝品店準備行竊。伊在九十二年七月十七日凌晨約三時三十
        分至四時許，伊到超群水果行的後門，從地上撿了一塊石頭，將玻璃窗砸毀
        ，然後從窗戶爬進屋內，走到收銀台，從店內拿起了一把剪刀，把收銀機敲
        開後，從收銀機內拿了一萬多元，並在收銀台上取走一條Ｋ金項鍊，竊得後
        ，從後門的窗戶出去等語（見偵查卷十七至二十二頁）。
    、嗣於九十二年七月二十三日本院訊問時陳稱：
        問：你對於檢察官訊問筆錄所言有何意見？
        答：是的，都是我做的，珠寶我已經寄回臺灣，在超群水果行偷來的Ｋ金項
            鍊我已經丟到料羅的海邊。
        問：你偷珠寶是為何事？
        答：我為了幫朋友乙○○還債。
    、又於本院九十二年十二月十一日準備程序時陳稱：
        問：對於檢察官起訴有何意見？
        答：我都承認。
        問：請陳述本件之答辯要旨。
        答：起訴書附表所附的我是在「超群」竊得現金二至三萬元及女用Ｋ金項鍊
            一條，但是我已將Ｋ金項鍊丟掉了。餘都是在「寶山」所竊得的。
    、再於本院九十三年六月八日訊問時陳稱：
        問：對檢察官起訴之內容有何意見？
        答：我承認有如起訴書所載之犯罪事實。
  （四）綜上所述，「寶山珠寶藝品店」有遭人打破玻璃門、夜間侵入住宅竊盜，且
        被告先後寄送予共同被告告乙○○之珠寶係「寶山珠寶藝品店」所失竊之物
        ；「超群水果店」有遭人打破窗戶、夜間侵入住宅竊盜等事實，均堪認定。
        又被告於歷次偵查中及本院審理時均坦承犯行，且對於竊盜之時間、地點、
        手段、結果、對贓物之處理等情均能清楚交代，足證被告辯稱：沒有前往「
        東方飯店」及「寶山珠寶藝品店」竊盜、警詢時是依照被害人的筆錄來作筆
        錄、「超群水果行」伊是直接把窗戶打開，進去拿東西等節，均非可採。參
        以被告自承其竊盜之目的係為幫共同被告乙○○還債，因沒有錢才竊盜等語
        ，是被告既無現金可寄送予共同被告乙○○還債，又如何能有現金向「邦定
        」、「小貝」二人購買珠寶？況且被告無法清楚交代二人之真實年籍、姓名
        ，足證被告辯稱珠寶係向「邦定」、「小貝」買的一節，顯與常情不合，亦
        無可採，被告聲請傳喚二人作證，核無必要。是被告前開所辯各節，均係臨
        訟堆砌，卸責避就之詞，不足採信。
  三、被告於偵查中陳稱：因為乙○○的信用卡被停用，伊希望寄點東西變現，能解
      決經濟問題，伊東西是要給他，不是要他幫伊變現等語（見偵查卷第十八頁）
      ；因為乙○○向伊借錢，伊沒有錢，就寄金飾給他，讓他變賣等語（見偵查卷
      第三十九頁）；復於本院審理時自承其係因乙○○跟伊說缺錢，伊就寄珠寶給
      他等語（見本院九十三年六月九日審判筆錄），顯見被告有為自己及第三人不
      法所有之意圖甚明，本件事證明確，被告犯行，洵堪認定。
參、論罪部分：
  一、按刑法第三百二十一條第一項所謂有人居住之建築物，不以行竊時有人居住其
      內為必要，其居住人宿於樓上，或大樓管理員居住另室，而乘隙侵入其他房間
      行竊者，均不失為侵入有人居住之建築物行竊（最高法院六十九年台上字第三
      九四五號判例意旨參照）。
  二、次按窗戶係與「門扇、牆垣」具有相類之性質，依社會通常觀念足認為屬防盜
      之設備，自係屬其他安全設備；又已進入大門室內之住宅或建築物內部之諸門
      ，不論是房間門、廚房門或玻璃門，則亦均係屬其他安全設備。
  三、被告先於夜間踰越窗戶侵入有人居住之「東方飯店」著手竊盜而不遂；次於夜
      間毀越玻璃門侵入有人居住之「寶山珠寶藝品店」竊盜；再於夜間毀越窗戶侵
      入有人居住之「超群水果行」竊盜。故核其所為，係犯一個刑法第三百二十一
      條第一項第一款、第二款、第二項之踰越安全設備、於夜間侵入有人居住之建
      築物竊盜未遂罪及二個同條第一項第一款、第二款之毀越安全設備、於夜間侵
      入有人居住之建築物竊盜罪。又被告先後三次加重竊盜之犯行，時間緊接，觸
      犯構成要件相同之罪，顯係基於概括犯意反覆為之，為連續犯，應依刑法第五
      十六條之規定，從一重論以毀越安全設備、於夜間侵入有人居住之建築物竊盜
      罪，並加重其刑。
  四、末查被告前曾於八十八年間，因竊盜案件，經台灣台南地方法院判處有期徒刑
      三年六月確定，嗣於九十一年一月二十二日經假釋付保護管束，並於九十二年
      一月十九日期滿執行完畢，有台灣高等法院被告全國前案紀錄表及福建金門地
      方法院檢察署刑案資料查註紀錄表各一份附卷可稽，被告前受有期徒刑之執行
      完畢後，五年以內再犯本件有期徒刑以上之罪，為累犯，應依刑法第四十七條
      規定遞加重其刑。
肆、量刑部分：
  一、爰審酌被告之素行、犯罪之動機與目的均僅為貪圖一己之私利、以毀越安全設
      備、於夜間侵入有人居住之建築物為竊盜之手段、所竊得財物之價值甚鉅等一
      切情狀，量處如主文所示之刑，以資懲儆。
  二、公訴意旨雖依被告為累犯，不思改過，仍恣意行竊及銷贓，謀取不正當之財物
      ，對社會治安影響甚鉅等情，對被告具體求處有期徒刑四年，並諭知強制工作
      等語，惟經審酌上開諸情，仍嫌過重，本院自不受其具體求刑之拘束。
  三、按十八歲以上之竊盜犯、贓物犯，有犯罪之習慣或以犯竊盜罪或贓物罪為常業
      者，得於刑之執行前，令入勞動場所強制工作，竊盜犯贓物犯保安處分條例第
      三條第一項定有明文。經查：被告雖有竊盜前科，然尚乏積極證據足認其有犯
      罪之習慣或以犯竊盜罪或贓物罪為常業，自無諭知強制工作之必要，附此敘明
      。
伍、被告因於九十二年五月三十日起七月十六日止，在金門縣金湖鎮為本件犯行，而
    於同年七月二十三日為本院羈押，嗣於同年十二月十一日經具保停止羈押。詎竟
    另於九十三年三月六日下午二時許，在台南市另犯加重竊盜案件，經台灣台南地
    方法院以九十三年度易字第二二三號判處有期徒刑二年六月，且羈押於台灣台南
    看守所。經本院於審理時質之被告陳稱：（問：為何於九十二年五月至七月間在
    金門偷竊後，又於九十三年三月在台南又偷？）伊是在吃藥的狀況下去犯的，伊
    的意識不清楚等語，是被告既自承前開犯行係在意識不清楚的狀況下去犯的，且
    距本件犯罪時間已超過八個月，犯罪地點又分在金門、台南二地，顯非基於概括
    犯意反覆為之，應非屬連續犯而無裁判上一罪關係，併此敘明。
據上論斷，應依刑事訴訟法第二百九十九條第一項前段，刑法第五十六條、第三百二
十一條第一項第一款、第二款、第二項、第二十五條、第四十七條，判決如主文。
本案經檢察官莊榮松到庭執行職務。
中      華      民      國    九十三    年      六      月    二十三    日
                                    福建金門地方法院刑事庭
                                        審判長法  官  陳中和
                                              法  官  魏玉英
                                              法  官  林鈺琅
右正本證明與原本無異。
如不服本判決，應於送達後十日內向本院提出上訴狀（須附繕本），上訴於福建高等
法院金門分院。
                                              書記官  董培祥
中      華      民      國    九十三    年      六二    月    二十三    日
附錄本案論罪科刑法條：
刑法第三百二十一條：
  犯竊盜罪而有左列情形之一者，處六月以上五年以下有期徒刑：
  一  於夜間侵入住宅或有人居住之建築物、船艦，或隱匿其內而犯之者。
  二  毀越門扇、牆垣或其他安全設備而犯之者。
  三  攜帶兇器而犯之者。
  四  結夥三人以上而犯之者。
  五  乘火災、水災或其他災害之際而犯之者。
  六  在車站或埠頭而犯之者。
  前項之未遂犯罰之。
附表：
  ┌───┬────────────┬───────────────┐
  │編  號│  物                品  │  數      量                  │
  ├───┼────────────┼───────────────┤
  │  一  │  白Ｋ金鍊              │  四十六條                    │
  ├───┼────────────┼───────────────┤
  │  二  │  白Ｋ金鍊（含墜子鑽石）│  十條                        │
  ├───┼────────────┼───────────────┤
  │  三  │  鑽石戒指              │  二十七個                    │
  ├───┼────────────┼───────────────┤
  │  四  │  有色寶石戒指          │  二十五個                    │
  ├───┼────────────┼───────────────┤
  │  五  │  玉手鐲                │  二只                        │
  ├───┼────────────┼───────────────┤
  │  六  │  鑽石墜子              │  四個                        │
  ├───┼────────────┼───────────────┤
  │  七  │  十字架墜子            │  一個                        │
  ├───┼────────────┼───────────────┤
  │  八  │  鑽石鑲翡翠墜子        │  一個                        │
  ├───┼────────────┼───────────────┤
  │  九  │  緬甸玉                │  四個                        │
  ├───┼────────────┼───────────────┤
  │  十  │  衣服釦子              │  一顆                        │
  ├───┼────────────┼───────────────┤
  │ 十一 │  銀飾戒指              │  三十七個                    │
  ├───┼────────────┼───────────────┤
  │ 十二 │  不鏽鋼戒指            │  五十個                      │
  ├───┼────────────┼───────────────┤
  │ 十三 │  有色銀戒指            │  十五個                      │
  ├───┼────────────┼───────────────┤
│ 十四 │  心型鑲鑽戒指          │  一個                        │
  ├───┼────────────┼───────────────┤
  │ 十五 │  翡翠觀音項鍊（含墜子）│  一條                        │
  ├───┼────────────┼───────────────┤
  │ 十六 │  翡翠項鍊              │  五條                        │
  ├───┼────────────┼───────────────┤
  │ 十七 │  紅寶項鍊              │  二條                        │
  ├───┼────────────┼───────────────┤
  │ 十八 │  藍寶項鍊              │  二條                        │
  ├───┼────────────┼───────────────┤
  │ 十九 │  六爪零點六克拉真鑽戒指│  一個                        │
  ├───┼────────────┼───────────────┤
  │ 二十 │  零點三克拉鑽石戒指    │  二個                        │
  ├───┼────────────┼───────────────┤
  │ 二一 │  零點二五克拉鑽石戒指  │  一個                        │
  ├───┼────────────┼───────────────┤
  │ 二二 │  零點二克拉鑽石戒指    │  一個                        │
  ├───┼────────────┼───────────────┤
  │ 二三 │  鑽石項鍊              │  十條                        │
  ├───┼────────────┼───────────────┤
  │ 二四 │  緬甸翠玉              │  六個                        │
  ├───┼────────────┼───────────────┤
  │ 二五 │  較粗白Ｋ金鍊          │  二十條                      │
  ├───┼────────────┼───────────────┤
  │ 二六 │  藍寶戒指              │  三個                        │
  ├───┼────────────┼───────────────┤
  │ 二七 │  紅寶戒指（女戒）      │  一個                        │
  ├───┼────────────┼───────────────┤
  │ 二八 │  翡翠戒指  │  一個                        │
  ├───┼────────────┼───────────────┤
  │ 二九 │  義大利Ｋ金鍊          │  一條                        │
  ├───┼────────────┼───────────────┤
  │ 三十 │  天然半面珍珠項鍊      │  一條                        │
  ├───┼────────────┼───────────────┤
  │ 三一 │寶藍色皮包（內有存摺六本│  一個                        │
  │      │及印鑑、現金三萬多元）  │                              │
  └───┴────────────┴───────────────┘
